zh-TW: 鼓腔木材種類: 相思木; 梣木; 椴木 (菩提木); 山毛櫸木; 樺木; 花梨木; 櫻桃木; 尤加利木; 卡普爾木; 桃花心木; 楓木; 橡木; 松木; 白楊木; 雲杉木; 胡桃木; 其他
bg-BG: Вид дърво за корпуса на барабана: Акация; Ясен; Липа; Бук; Бреза; Бубинга; Череша; Евкалипт; Капур; Махагон; Клен; Дъб; Бор; Топола; Смърч; Орех; Друго
fi: Rummun rungon puulaji: Akasia; Saarni; Lehmus; Pyökki; Koivu; Bubinga; Kirsikka; Eukalyptus; Kapur; Mahonki; Vaahtera; Tammi; Mänty; Poppeli; Kuusi; Pähkinäpuu; Muu
es: Especies de madera para cascos de tambor: Acacia; Fresno; Tilo (tilo americano); Haya; Abedul; Bubinga; Cerezo; Eucalipto; Kapur; Caoba; Arce; Roble; Pino; Álamo; Abeto; Nogal; Otro
hu: Dobtest faanyagfajták: Akác; Kőris; Hársfa (Linden); Bükk; Nyírfa; Bubinga; Cseresznye; Eukaliptusz; Kapur; Mahagóni; Juhar; Tölgy; Fenyő; Nyárfa; Lucfenyő; Diófa; Egyéb
th: ชนิดของไม้ที่ใช้ทำตัวถังกลอง: อะคาเซีย; แอช; เบสวูด (ลินเดน); บีช; เบิร์ช; บูบิงกา; เชอร์รี; ยูคาลิปตัส; คาปูร์; มะฮอกกานี; เมเปิล; โอ๊ก; สน; ป็อปลาร์; สปรูซ; วอลนัต; อื่นๆ
lt-LT: Būgno korpuso medienos rūšis: Akacija; Uosis; Liepmedis (liepa); Bukas; Beržas; Bubinga; Vyšnia; Eukaliptas; Kapūras; Raudonmedis; Klevas; Ąžuolas; Pušis; Tuopa; Eglė; Riešutmedis; Kita
nl: Drumketel houtsoort: Acacia; Essenhout; Lindehout; Beukenhout; Berkenhout; Bubinga; Kersenhout; Eucalyptus; Kapur; Mahoniehout; Esdoornhout; Eikenhout; Grenenhout; Populierenhout; Vurenhout; Walnoothout; Anders
ko: 드럼 쉘 목재 종류: 아카시아; 물푸레나무; 피나무 (린덴); 너도밤나무; 자작나무; 부빙가; 벚나무; 유칼립투스; 카푸르; 마호가니; 단풍나무; 참나무; 소나무; 포플러; 가문비나무; 호두나무; 기타
it: Specie legnose di conchiglie di tamburo: Acacia; Frassino; Tiglio (Linden); Faggio; Betulla; Bubinga; Ciliegio; Eucalipto; Kapur; Mogano; Acero; Rovere; Pino; Pioppo; Abete; Noce; Altro
pt-PT: Espécies de madeira para casco de tambor: Acácia; Freixo; Tília; Faia; Bétula; Bubinga; Cerejeira; Eucalipto; Kapur; Mogno; Ácer; Carvalho; Pinho; Choupo; Abeto; Nogueira; Outro
pl: Gatunek drewna korpusu bębna: Akacja; Jesion; Lipa; Buk; Brzoza; Bubinga; Wiśnia; Eukaliptus; Kapur; Mahoń; Klon; Dąb; Sosna; Topola; Świerk; Orzech; Inne
hr-HR: Vrste drva školjke bubnja: Bagrem; Jasen; Lipa; Bukva; Breza; Bubinga; Trešnja; Eukaliptus; Kapur; Mahagonij; Javor; Hrast; Bor; Topola; Smreka; Orah; Ostalo
pt-BR: Espécies de madeira para casco de tambor de bateria: Acácia; Freixo; Basswood (tília); Faia; Bétula; Bubinga; Cerejeira; Eucalipto; Kapur; Mogno; Maple; Carvalho; Pinho; Choupo; Abeto; Nogueira; Outra
ru: Порода древесины корпуса барабана: Акация; Ясень; Американская липа; Бук; Береза; Бубинга; Вишня; Эвкалипт; Капур; Махагони; Клен; Дуб; Сосна; Тополь; Ель; Орех; Другое
sk-SK: Druhy dreva korpusu bubna: Akácia; Jaseň; Lipa; Buk; Breza; Bubinga; Čerešňa; Eukalyptus; Kapur; Mahagón; Javor; Dub; Borovica; Topoľ; Smrek; Orech; Iné
ro-RO: Specii de lemn utilizată pentru carcasele de tobă: Salcâm; Frasin; Tei; Fag; Mesteacăn; Bubinga; Cireș; Eucalipt; Kapur; Mahon; Arțar; Stejar; Pin; Plop; Molid; Nuc; Altele
cs: Druhy dřeva skořepiny bubnu: Akácie; Jasan; Lípa; Buk; Bříza; Bubinga; Třešeň; Eukalyptus; Kapur; Mahagon; Javor; Dub; Borovice; Topol; Smrk; Ořech; Ostatní
sl-SI: Vrsta lesa oboda bobna: Akacija; Jesen; Lipa (Linden); Bukev; Breza; Bubinga; Češnja; Evkaliptus; Kapur; Mahagonij; Javor; Hrast; Bor; Topol; Smreka; Oreh; Drugo
zh-CN: 鼓腔木材种类: 相思木; 水曲柳; 椴木; 山毛榉; 桦木; 古夷苏木; 樱桃木; 桉木; 山樟木; 桃花心木; 枫木; 橡木; 松木; 杨木; 云杉木; 胡桃木; 其他
en: Drum shell wood species: Acacia; Ash; Basswood (Linden); Beech; Birch; Bubinga; Cherry; Eucalyptus; Kapur; Mahogany; Maple; Oak; Pine; Poplar; Spruce; Walnut; Other
sv: Träslag för trumskal: Akacia; Ask; Svartlind (lind); Bok; Björk; Bubinga; Körsbär; Eukalyptus; Kapur; Mahogny; Lönn; Ek; Tall; Poppel; Gran; Valnöt; Övrigt
de: Holzart des Drumkessels: Akazie; Esche; Linde; Buche; Birke; Bubinga; Kirsche; Eukalyptus; Kapur; Mahagoni; Ahorn; Eiche; Kiefer; Pappel; Fichte; Walnuss; Sonstige
tr: Davul gövdesi ağaç türleri: Akasya; Dişbudak; Ihlamur (linden); Kayın; Huş; Bubinga; Kiraz; Okaliptüs; Kapur; Maun; Akçaağaç; Meşe; Çam; Kavak; Ladin; Ceviz; Diğer
nb: Trommeskalltresorter: Akasie; Ask; Lind; Bøk; Bjørk; Bubinga; Kirsebær; Eukalyptus; Kapur; Mahogni; Lønn; Eik; Furu; Poppel; Gran; Valnøtt; Annet
fr: Essence de bois du fût de tambour: Acacia; Frêne; Tilleul; Hêtre; Bouleau; Bubinga; Cerisier; Eucalyptus; Kapur; Acajou; Érable; Chêne; Pin; Peuplier; Épicéa; Noyer; Autre
el: Είδη ξύλου κελύφους τυμπάνου: Ακακία; Δεσποτάκι; Φλαμουριά; Οξιά; Σημύδα; Μπουμπίνγκα; Κερασιά; Ευκάλυπτος; Kapur; Μαόνι; Σφένδαμος; Δρυς; Πεύκο; Λεύκα; Έλατο; Καρυδιά; Άλλο
da: Træsort til trommekedel: Akacie; Ask; Lind; Bøg; Birk; Bubinga; Kirsebær; Eukalyptus; Kapur; Mahogni; Ahorn; Eg; Fyr; Poppel; Gran; Valnød; Anden
vi: Loại gỗ vỏ trống: Gỗ keo; Gỗ tần bì; Gỗ đoạn; Gỗ dẻ gai; Gỗ bạch dương; Gỗ bubinga; Gỗ anh đào; Gỗ bạch đàn; Gỗ kapur; Gỗ gụ; Gỗ phong; Gỗ sồi; Gỗ thông; Gỗ dương; Gỗ vân sam; Gỗ óc chó; Khác
ja: ドラムシェル木材の種: アカシア; アッシュ; バスウッド (リンデン); ビーチ; バーチ; ブビンガ; チェリー; ユーカリ; カプール; マホガニー; メイプル; オーク; パイン; ポプラ; スプルース; ウォルナット; その他